【裁判字號】    98,交訴,345
【裁判日期】    981231
【裁判案由】    肇事逃逸罪等
【裁判全文】
臺灣臺中地方法院刑事判決             98年度交訴字第345號
公  訴  人  臺灣臺中地方法院檢察署檢察官
被      告  乙○○
上列被告因肇事逃逸罪等案件，經檢察官提起公訴（98年度偵字
第26818號），本院判決如下：
    主    文
乙○○，犯肇事逃逸罪，處有期徒刑陸月，如易科罰金，以新台
幣壹仟元折算壹日；又犯酒醉駕駛罪，處有期徒刑參月，如易科
罰金，以新台幣壹仟元折算壹日，應執行有期徒刑柒月，如易科
罰金，以新台幣壹仟元折算壹日。緩刑參年，並向指定之公益團
體、地方自治團體或社區提供壹佰小時之義務勞務，緩刑期間付
保護管束。
被訴過失傷害部分，公訴不受理。
    事    實
一、乙○○於民國98年10月26日下午6時許，飲用酒類後，應注
    意飲用酒類吐氣所含酒精濃度如超過每公升0.25毫克，不得
    駕車，且於駕駛汽車時，應注意車前狀況，當時無不能注意
    情事，竟於吐氣酒精濃度超過每公升0.25毫克下，仍駕駛車
    牌號碼X8-4190號自用小客車，沿臺中縣太平市○○路由東
    往西方向行駛，於98年10月26日晚間7時15分許，行經該路
    與順昌巷口，未注意車前狀況，不慎撞及同向在前由甲○○
    ○騎乘之車牌號碼G5E-289號重型機車，致甲○○○人車倒
    地，因而受有右肩挫傷、頭部外傷（傷害部分業經告訴人撤
    回告訴，為不受理判決）。乙○○未停車處理，予以必要之
    救護，反而萌生逃逸之犯意，駕車逃離現場，嗣經警依甲○
    ○○記下之車牌號碼循線查獲，而於98年10月26日晚間9時3
    8分為吐氣酒精濃度高達為每公升1.06毫克。
二、案經甲○○○訴由臺中縣警察局太平分局報告臺灣臺中地方
    法院檢察署檢察官偵查起訴。
    理    由
一、訊據被告乙○○坦承有前揭犯行，核與告訴人甲○○○於司
    法警察詢問時之指訴情節相符，復有酒精測定紀錄表、刑法
    第185條之3查獲後測試觀察職務報告、臺中縣警察局舉發違
    反道路交通管理事件通知單、道路交通事故現場圖、調查報
    告表（一）、（二）、太平醫院診斷證明書各1份、現場即
    告訴人甲○○○所騎稱機車車損照片附卷可稽，事證明確，
    被告犯行洵堪認定。
二、核被告所為，係犯刑法第185條之3之酒醉駕駛罪，及同法第
    185條之4之肇事逃逸罪。被告所犯上開2罪，犯意各別，行
    為互殊，應予分論併罰。爰審酌被告酒醉後已不能安全駕駛
    ，不顧公眾之安危，貿然駕車，造成他人受傷，應予非難；
    兼衡及被告素行，犯後坦承犯行，肇事後坦承犯行，且業與
    告訴人達成和解，告訴人並當庭表示願意給被告機會等語，
    ，量處如主文所示之刑，並諭知易科罰金之折算標準。又查
    被告前未曾受有期徒刑以上刑之宣告，有臺灣高等法院被告
    全國前案紀錄表及臺灣臺中地方法院檢察署刑案資料查註紀
    錄表在卷可按。被告因一時失慮致犯本罪，其經此偵審教訓
    ，當知謹慎而無再犯之虞，本院認所宣告之刑，以暫不執行
    為宜，爰併宣告緩刑三年，以勵自新。惟被告守法觀念顯有
    不足，為使被告於緩刑期間內，仍深知戒惕，避免緩刑之宣
    告遭撤銷，且導正其行為與法治之觀念，爰併宣告其於緩刑
    期間內，向指定之公益團體、地方自治團體或社區，提供
    100小時之義務勞務，並依刑法第93條第1項第2款之規定，
    應於緩刑期間付保護管束，期能使被告於義務勞務過程及保
    護管束期間，確切明瞭其行為所造成之損害，並培養正確法
    治觀念。至於被告究應向何公益團體、地方自治團體或社區
    提供義務勞務，屬執行之問題，應由執行檢察官斟酌全案情
    節及各公益團體、地方自治團體或社區之需求，妥為指定，
    併予敘明。
三、公訴意旨另以如上所載，因認被告另涉有刑法第284條第1項
    之過失傷害罪嫌等語。本院按告訴乃論之罪，告訴人於第一
    審辯論終結前，得撤回其告訴；又告訴經撤回者，應諭知不
    受理之判決。刑事訴訟法第238條第1項、第303條第3款，分
    別定有明文。本件被告所涉犯過失傷害犯行部分，經檢察官
    依刑法第284條第1項前段之過失傷害罪提起公訴，依刑法第
    287條前段之規定，須告訴乃論。被告已與告訴人甲○○○
    達成以新台幣3萬6千元和解並已給付完畢，茲據告訴人於本
    院審理時當庭具狀撤回其告訴，有撤回告訴狀在卷可查，揆
    諸首開說明，爰就被告被訴過失傷害部分，諭知不受理之判
    決。
據上論斷，應依刑事訴訟法273條之1第1項、第299條第1項前段
、第303條第3款，刑法第185條之3、第185條之4、第41條第1項
前段、第51條第5款、第74條第1項第1款、第2項第5款、第93條
第1項第2款，大法官會議解釋第662號，刑法施行法第1條之1，
判決如主文。
本案經檢察官陳永豐到庭執行職務。
中    華    民    國    98    年    12    月    31    日
                刑事第十三法庭  法  官  劉邦繡
以上正本證明與原本無異。
如不服本判決，應於送達後10日內向本院提出上訴狀（須附繕本
），上訴於臺灣高等法院臺中分院。
                                書記官  何俞瑩
中    華    民    國    98    年    12    月    31    日
附錄論罪科刑法條
中華民國刑法第185條之3
服用毒品、麻醉藥品、酒類或其他相類之物，不能安全駕駛動力
交通工具而駕駛者，處 1 年以下有期徒刑、拘役或科或併科
15萬元以下罰金。
中華民國刑法第185條之4
駕駛動力交通工具肇事，致人死傷而逃逸者，處 6 月以上 5 年
以下有期徒刑。

司法院資訊處製作；財團法人民間司法改革基金會備份。
